# 请教陈版主，关于供应商现金折扣是否应该进项税转出？

提问人：habi52 时间：2022-11-01 14:07:56
敬爱的版本老师：
您好，公司收到供应商的现金折扣，按新收入准则，现金折扣冲减收入，其一，是否公司应对应的冲减成本？
其二，税务上，根据《国家税务总局关于确认企业所得税收入若干问题的通知》(国税函[2008]875号)规定：[color=rgb(41, 122, 204) !important]债权人为鼓励[color=rgb(41, 122, 204)
!important]债务人在规定的期限内付款而向债务人提供的债务扣除属于现金折扣，销售商品涉及现金折扣的，应当按扣除现金折扣前的金额确定商品销售收入金额，现金折扣在实际发生时作为财务费用扣除。那么，现金折扣是否应该进项税额转出？

回答人：chenyiwei
1 、采购方依据原采购合同中的现金折扣条款享受的现金折扣，应调整采购成本，最终影响销售成本。
2 、会计上对现金折扣会计处理方法的修改不应影响税务处理，税务处理仍维持原样。个人理解如享受现金折扣，则对方应开具红字发票，本企业相应做进项税额转出处理。